臺灣臺南地方法院刑事判決
110年度交易字第1198號
公  訴  人  臺灣臺南地方檢察署檢察官
被      告  許耕輔


            朱若平



            施鈞嚴



上列被告因過失傷害案件，經檢察官提起公訴（110年度偵字第1
4700號），本院判決如下：
　　主  文
本件公訴不受理。
    理  由
一、公訴意旨如附件起訴書所載。
二、按告訴乃論之罪，告訴人於第一審辯論終結前得撤回其告訴
    ；又告訴經撤回者，應諭知不受理之判決，並得不經言詞辯
    論為之，刑事訴訟法第238條第1項、第303條第3款、第307
    條分別定有明文。告訴人即被告朱若平對被告許耕輔、施鈞
    嚴以及告訴人施鈞嚴對被告朱若平分別提出告訴之過失傷害
    案件，檢察官認均觸犯刑法第284條前段之過失傷害罪，依
    同法第287條前段之規定，均須告訴乃論，茲據告訴人朱若
    平、施鈞嚴均具狀撤回告訴，有撤回告訴狀2份可稽，依照
    首開說明，本件爰不經言詞辯論，逕為諭知不受理之判決。
據上論斷，應依刑事訴訟法第303條第3款、第307條，判決如主
文。
中　　華　　民　　國　　111 　年　　4 　　月　　15　　日
                  刑事第十三庭  法　官　陳威龍
以上正本證明與原本無異。
如不服本判決應於收受本判決後20日內向本院提出上訴書狀，並
應敘述具體理由。其未敘述上訴理由者，應於上訴期間屆滿後20
日內向本院補提理由書狀（均須按他造當事人之人數附繕本）「
切勿逕送上級法院」。 
　　　　　　　　　　　　　　　　書記官  楊琄琄
中　　華　　民　　國　　111 　年　　4 　　月　　15　　日
【附件】
臺灣臺南地方檢察署檢察官起訴書
                                    110年度偵字第14700號
　　被　　　告　許耕輔　男　44歲（民國00年0月0日生）
　　　　　　　　　　　　住臺南市仁德區中正路3段636巷19弄
　　　　　　　　　　　　　10號
　　　　　　　　　　　　國民身分證統一編號：Z000000000號
　　　　　　　　朱若平　女　36歲（民國00年0月0日生）
　　　　　　　　　　　　住○○市○○區○○街00號3樓之1
　　　　　　　　　　　　居臺南市○區○○路000○0號12樓之
　　　　　　　　　　　　　1
　　　　　　　　　　　　國民身分證統一編號：Z000000000號
　　　　　　　　施鈞嚴　男　27歲（民國00年0月00日生）
　　　　　　　　　　　　住○○市○區○○街000巷0號
　　　　　　　　　　　　國民身分證統一編號：Z000000000號
上列被告等因過失傷害案件，業經偵查終結，認應提起公訴，茲
將犯罪事實及證據並所犯法條分敘如下：
　　　　犯罪事實
一、許耕輔於民國110年2月5日8時許，駕駛車牌號碼000-00號自
    用公務大貨車（下稱甲車），沿臺南市東區裕農路由西往東
    方向行駛，行至裕農路379號前時，本應注意在禁止臨時停
    車及顯有妨礙其他人、車通行之處所，不得停車，且依當時
    天候晴、日間自然光線、路面乾燥無缺陷且無障礙物，視距
    良好，並無不能注意之情事，竟疏未注意而貿然在上開地點
    佔用機慢車道紅線停車，致妨礙其他車輛通行及阻礙視線；
    適有朱若平騎乘車牌號碼000-000號普通重型機車（下稱乙
    車），沿上開地點旁之無名巷由東南往西北方向行駛，行至
    該巷與裕農路379號之無號誌交岔路口時，亦疏未注意汽車
    行經無號誌之交岔路口，支線道車應暫停讓幹道車優先通行
    後認為安全時，方得續行，又因遭上開違規停放之甲車遮避
    視線，竟貿然向左欲駛入裕農路；又適施鈞嚴騎乘車牌號碼
    000-000號普通重型機車（下稱丙車），沿臺南市東區裕農
    路由西往東方向直行至該處，因疏未注意車前狀況及減速慢
    行，且因上開違規停放之甲車阻擋視線，二車遂發生碰撞，
    致朱若平因而受有右側手部開放性傷口之傷害，施鈞嚴則受
    有頭部外傷併腦震盪、四肢、臀部及下顎等多處鈍挫傷之傷
    害。
二、案經朱若平、施鈞嚴訴由臺南市政府警察局第一分局報告偵
    辦。。
　　　　證據並所犯法條
一、證據清單及待證事實：
編號 證據名稱 待證事實 1 被告許耕輔於談話紀錄表、警詢時及偵查中之供述 被告許耕輔於上揭時、地，為至臺南市○區○○路000號收取廚餘，故將甲車違規停放在肇事地點之事實。 2 被告朱若平於談話紀錄表、警詢時及偵查中之供述 ⒈被告許耕輔於上揭時、地，將甲車停放在肇事地點，致阻擋其視線之事實。 ⒉被告朱若平於上揭時、地，騎乘乙車與告訴人施鈞嚴騎乘之丙車發生碰撞之事實。 3 被告施鈞嚴於談話紀錄表、警詢時及偵查中之自白 ⒈被告許耕輔於上揭時、地，將甲車停放在肇事地點，致阻擋其視線之事實。 ⒉被告施鈞嚴騎乘丙車於上揭時、地，因未注意車前狀況且未減速慢行，致與告訴人朱若平騎乘之乙車發生碰撞之事實。 4 道路交通事故調查報告表㈠㈡各1份、道路交通事故現場圖1份、交通事故談話紀錄表3份、現場照片共41張 ⒈案發當時天候晴、日間自然光線、路面乾燥無缺陷且無障礙物、視距良好，並無不能注意之情形。 ⒉證明被告3人車輛於交通事故發生時之狀態與現場情況、車損之情形。 5 路口監視錄影光碟1片、監視錄影畫面翻拍照片5張、甲車行車紀錄器光碟1片、行車紀錄器影像擷取照片5張 證明被告許耕輔於上揭時、地，將甲車違規停放在肇事地點，足以影響前開巷口來往人、車視線，後被告朱若平於上揭時、地，騎乘乙車與施鈞嚴騎乘之丙車發生碰撞之事實之事實。 6 長榮骨外科診所診斷證明書、國立成功大學醫學院附設醫院診斷證明書各1份 證明告訴人朱若平、施鈞嚴因本件車禍，各受有犯罪事實欄所述傷害之事實。 7 臺南市車輛行車事故鑑定會110年10月22日南市交鑑字第1101289933號函暨所附南鑑0000000案鑑定意見書1份 證明被告朱若平支線道車未讓幹線道車先行，為肇事主因；被告施鈞嚴未注意車前狀況，未減速慢行，為肇事次因；被告許耕輔路口違規停車，妨礙交通，同為肇事次因之事實。 
二、按車輛行經無號誌之交岔路口時，應減速慢行，作隨時停車
    之準備；車輛行駛時，駕駛人應注意車前狀況，並隨時採取
    必要之安全措施；車輛行至無號誌而無交通指揮人員指揮之
    交岔路口，支線道車應暫停讓幹線道車先行；汽車在禁止臨
    時停車處所及顯有妨礙其他人、車通行之處所，不得停車，
    道路交通安全規則第93條第1項第2款、第94條第3項、第102
    條第1項第2款、第112條第1項第1款、第9款分別定有明文。
    被告3人駕車時自應注意上開規定，且依當時天候晴、日間
    自然光線、路面乾燥無缺陷且無障礙物、視距良好，並無不
    能注意之情事，竟疏未注意，而發生本件交通事故，顯有過
    失。又本件肇事原因經臺南市車輛行車事故鑑定會鑑定結果
    ，亦認被告被告朱若平支線道車未讓幹線道車先行，為肇事
    主因，被告施鈞嚴未注意車前狀況，未減速慢行，為肇事次
    因，被告許耕輔路口違規停車，妨礙交通，同為肇事次因，
    此有臺南市車輛行車事故鑑定會110年10月22日南市交鑑字
    第1101289933號函暨所附南鑑0000000案鑑定意見書1份附卷
    可參，益徵被告3人就本件事故之發生均有過失甚明。再告
    訴人朱若平、施鈞嚴因而受有犯罪事實欄所載傷害之事實，
    有長榮骨外科診所診斷證明書、國立成功大學醫學院附設醫
    院診斷證明書各1份在卷可佐，足認被告等之過失駕駛行為
    ，與告訴人朱若平、施鈞嚴之傷害結果間具有相當因果關係
    ，其過失傷害犯嫌，堪予認定。至告訴人朱若平雖有支線道
    車未讓幹線道車先行、告訴人施鈞嚴亦有行經無號誌岔路口
    未注意車前狀況且未減速慢行，而就本件事故之發生與有過
    失，惟被告等仍不得以此解免其過失之責，附此敘明。
三、核被告3人所為，均係犯刑法第284條前段之過失傷害罪嫌。
    又被告3人於肇事後，在未被有偵查犯罪職權之機關或公務
    員發覺前，向前往處理車禍之警員坦承為肇事人，有臺南市
    政府警察局第一分局交通分隊道路交通事故肇事人自首情形
    紀錄表3份在卷可按，為對於未發覺之罪自首而接受裁判，
    請審酌刑法第62條前段規定減輕其刑。
四、依刑事訴訟法第251條第1項提起公訴。
　　此　致
臺灣臺南地方法院
中　　華　　民　　國　 110　　年　　11　　月　　 5　　日
                              檢察官  張  芳  綾
本件證明與原本無異
中　　華　　民　　國　 110　　年　　11　　月　　15　　日
                              書記官  李  俊  頴
附錄所犯法條：
中華民國刑法第284條
因過失傷害人者，處 1 年以下有期徒刑、拘役或 10 萬元以下
罰金；致重傷者，處 3 年以下有期徒刑、拘役或 30 萬元以下
罰金。